臺灣臺南地方法院民事裁定
110年度司財管字第9號
聲  請  人  林崑山  



關  係  人  陳依佐  

上列聲請人聲請對失蹤人林烏矸選任財產管理人事件，本院裁定
如下：
    主  文
選任陳依佐（女、民國00年0月00日生、身分證統一編號：Z0000
00000號）為失蹤人林烏矸（女、民國00年0月00日生、籍設臺南
州北門郡佳里庄番子寮八百二十四番地；寄留住所：西港庄大
寮六十番地）之財產管理人。 　　
程序費用新臺幣壹仟元由聲請人負擔。 
    理  由
一、按失蹤人未置財產管理人者，其財產管理人依下列順序定之
     ：（一）配偶；（二）父母；（三）成年子女；（四）與
    失 蹤人同居之祖父母；（五）家長。不能依前項規定定財
    產管 理人時，法院得因利害關係人或檢察官之聲請，選任
    財產管 理人，家事事件法第143條第1、2項定有明文。而所
    謂失蹤係指失蹤人離去其最後住所或居所，陷於生死不明之
    狀態而 言（最高法院85年度台抗字第328號裁定意旨參照）
    。又在外多年音訊不通之人自可認為失蹤人（司法院院解字
    第3445 號解釋）。
二、本件聲請意旨略以：聲請人與失蹤人林烏矸皆為臺南市○○區
    ○○段000地號、786地號之共有人楊鷄母（昭和18年6月16日
    殁）之繼承人，聲請人為辦理祖母楊鷄母繼承登記，查知楊
    鷄母之私生子女林烏矸僅有出生戶籍資料、同居寄留戶籍資
    料，而無其他戶籍或徐戶資料，且親友間幾十年來亦無人知
    曉其行蹤，為此以利害關係人之地位，聲請選任失蹤人林烏
    矸之財產管理人；而地政士陳依佐具有專業財產管理能力與
    公信力，由其擔任財產管理人，應屬適當等語。
三、經查：
  ㈠查聲請人之主張，業據提出之繼承系統表、戶籍謄本、土地
    登記第三類謄本（地號全部）等為證。次查林烏矸僅有日據
    戶籍資料2份，無光復後之設籍資料，此有本院向臺南市佳
    里戶政事務函詢之戶籍謄本在卷可稽，堪信林烏矸去向不明
    ，確已失蹤，且查無其他法定財產管理人。
  ㈡又聲請人聲請選任關係人陳依佐為失蹤人林烏矸之財產管理
    人一職，本院審酌陳依佐已提出陳報狀，表明願意擔任失蹤
    人林烏矸之財產管理人，並依相關法規履行職務，且與失蹤
    人林烏矸無任何親屬或利害關係，參以其曾為聲請人辦理系
    爭土地之繼承登記事項，對該土地之情況有一定之瞭解等情
    ，有家事陳報狀在卷可參，是陳依佐就失蹤人財產管理人職
    務之遂行，應有所助益，為保障失蹤人之利益及期程序之公
    正、公信起見，爰選任陳依佐為失蹤人林烏矸之財產管理人
    。 
四、依家事事件法第97條，非訟事件法第21條第1項前段、第24
    條第1項，裁定如主文。　　
中　　華　　民　　國　　111 　年　　2 　　月　　8 　　日
                  家事法庭    司法事務官　吳玲媛
以上正本係照原本作成。
如對本裁定抗告，須於裁定送達後10日內向本院提出抗告狀，並
應繳納抗告費新台幣1000元整（應附繕本）。 
中　　華　　民　　國　　111 　年　　2 　　月　　10　　日
                                  書記官　林木村